臺灣高雄地方法院刑事判決　　　　　　　　　　　　　九十一年度易字第三八八號
　　公　訴　人　臺灣高雄地方法院檢察署檢察官
　　被　　　告　丙○○
　　選任辯護人　蔡進清
　　被　　　告　丁○○
右列被告等因賭博案件，經檢察官提起公訴（九十年度偵字第二一四三八號），本院
判決如左：
    主  文
丙○○共同以賭博為常業，處有期徒刑伍月，如易科罰金，以參佰元折算壹日。扣案
電動賭博機具「滿貫大亨」捌台、「ＬＣ－８８」肆台、「中華５ＰＫ」貳台、「迷
１３II代」貳台、「皇冠列車」貳台、「王牌啦啦隊」壹台、「超世紀賓果」台、
「台灣大老二」壹台，「王牌對決」壹台，共計貳拾肆台（含ＩＣ板貳拾肆塊）、代
幣貳仟零伍拾枚，均沒收。
丁○○在公眾得出入之場所賭博財物，處罰金貳仟元，如易服勞役，以參佰元折算壹
日。扣案電動賭博機具「滿貫大亨」捌台、「ＬＣ－８８」肆台、「中華５ＰＫ」貳
台、「迷１３II代」貳台、「皇冠列車」貳台、「王牌啦啦隊」壹台、「超世紀賓果
」台、「台灣大老二」壹台，「王牌對決」壹台，共計貳拾肆台（含ＩＣ板貳拾肆
塊）、代幣貳仟零伍拾枚及現金新臺幣貳仟伍佰元，均沒收。
    事  實
一、丙○○曾於民國八十七年間，因竊盜案件，經本院判處有期徒刑三月，緩刑三年
    確定，至九十一年二月九日始緩刑期滿，仍不知警惕，自九十年十月廿四日起，
    在高雄市○○區○○街六十六號「三倍滿遊藝場」，以每月薪資新臺幣（下同）
    二萬五千元，受僱於甲○○（另案審理中），擔任店員，與另一店員乙○○（應
    由檢察官另行偵辦），負責在現場從事兌換代幣或開分、洗分及洗分後兌換現金
    之工作，而與甲○○、乙○○共同基於常業賭博之犯意聯絡，在上址擺設電動賭
    博機具，供不特定人在前開遊藝場之公共得出入之場所，以電動賭博機具所顯示
    之得分，向丙○○或乙○○洗分後，再兌換現金而賭博財物，並恃此營業收入或
    薪資維生。嗣於同年十一月十二日下午五時許，適有賭客丁○○在上址賭玩「滿
    貫大亨」電玩機具，累計積分後向丙○○確認洗分，並在遊藝場外騎樓兌換現金
    二千五百元予丁○○時，為警當場查獲，除扣得前開丁○○因賭博而得之賭資外
    ，並扣得當場賭博之電動賭博機具「滿貫大亨」八台、「ＬＣ－８８」四台、「
    中華５ＰＫ」二台、「迷１３II代」二台、「皇冠列車」二台、「王牌啦啦隊」
    一台、「超世紀賓果」三台、「台灣大老二」一台，「王牌對決」一台，共計貳
    拾肆台（含ＩＣ板二十四塊）、代幣二千零五十三枚。
二、案經高雄市政府警察局左營分局移送臺灣高雄地方法院檢察署檢察官偵查起訴。
      理  由
一、訊據被告丙○○、丁○○二人，均矢口否認有何前開犯行，被告丙○○辯稱：伊
    雖自九十年十月廿四日起受僱於甲○○在上址擔任店員，但該店前曾涉賭博案為
    警查獲因而轉讓，甲○○受讓後，即一再督促不可賭博，並定有員工守則。查獲
    當天，伊雖交付丁○○二千五百元，但丁○○並未在店內打玩電動機具，伊係因
    前曾向丁○○購買小型電視遊樂器一台，才於當天將價金二千五百元交付丁○○
    。而在本次查獲前，伊尚且曾因拒絕顧客以分數兌換現金賭博，致店內電玩遭顧
    客砸毀，足證伊未涉賭博云云。其並提出員工守則一紙、小型電視遊樂器一台之
    照片一張，並聲請詢問另一店員乙○○及向警方查詢該店被砸之報案經過。另被
    告丁○○則辯稱：當天伊在店內與丙○○聊天，並未打玩電動機具，丙○○交付
    伊之二千五百元，係伊先前賣給丙○○電視遊樂器，丙○○清償伊的價金，並非
    伊賭博所得云云。
二、經查，被告二人於警訊時，均坦承有前開賭博犯行，惟事後均辯稱：因警員向我
    們稱，若照他們的意思回答，即可早點回家，我們才如此回答。另警訊時指稱丁○○係打玩編號第四台之電玩，但現場並無編號第四台之電玩云云。但證人即警
    員戊○○結證稱：伊當天先喬裝顧客進入打玩，當時丁○○就坐在伊旁邊打玩，
    其間約有一個小時，後伊聽到丁○○向店員稱要洗分，丙○○就上前確認分數，
    然後他們二人就走到店面騎樓處，由丙○○將二千五百元交付丁○○，伊即當場
    表明身分並取締，查獲後我們將查扣的機台編號貼上標籤，其中丁○○所打玩的
    電玩，我們的編號為四號，而該電玩即店家自行編號之第五號等語（本院九十一
    年三月十四日審判筆錄參照）。而被告二人先於警訊時坦承犯行，於查獲後移送
    地檢署偵訊時，被告丁○○即改稱：伊當天下午三、四時許，到遊藝場玩，以一
  百元開十分，伊玩麻將台（即「滿貫大亨」），不玩時可洗分，可換計分卡，未
    兌換現金，二千五百元係丙○○向伊購買電視遊樂器欠伊的錢云云，被告丙○○
    ，亦附和被告丁○○所供，惟此次偵訊時，被告丁○○仍自承有打玩電玩，但於
    本院訊問時，被告丁○○除否認犯行外，並否認當天在店內有打玩電玩之情，辯
    稱：偵訊時並未承認當天有打玩電玩云云，但經本院於九十一年二月廿五日當庭
    勘驗偵訊錄音帶，被告丁○○偵訊時，確曾自承當天有打玩電玩之情，此有本院
    記載勘驗結果之訊問筆錄在卷可稽，足證被告丁○○當天確有打玩電玩之事實，
    故被告二人事後於本院訊問時均辯稱：被告丁○○並未打玩電玩及未兌換賭資云
    云，應係事後勾串之詞，不足採信。另證人乙○○雖到庭證稱：當天被告丁○○
    確無打玩電玩云云，惟乙○○係受僱於甲○○，其為本案之共犯，而有利害關係
    ，其所證應係迴護之詞，亦不足採信。此外，並有高雄市政府警察局臨檢現場檢
    查紀錄一紙、現場照片六張、電動賭博機具機殼二十四台交丙○○保管之保管收
    據一紙、電動賭博機具ＩＣ板二十四塊、代幣二千零五十三枚及現場賭資二千五
    百元扣案可證，被告二人犯行，洵堪認定。被告丙○○雖另聲請向警方查詢店內
    電玩遭人砸毀之報案經過云云，惟前開事實業經證人乙○○到庭證述，不論其所
    證是否可採，惟縱確有被告丙○○所稱之前開情事，惟乃無法證明店內電玩遭人
    砸毀，係被告丙○○拒絕顧客賭博之要求所致，其無從為被告二人有利之認定，
    故本院認無進一步查詢之必要，附此敘明。
三、查甲○○在固定場所經營「三倍滿遊藝場」，擺設之電動賭博機具多達廿四台，
    其顯係供不特定之人賭博財物，而以之營生，被告丙○○受僱於甲○○在上址擔
    任店員，為顧客從事開分、洗分及兌換現金，而領取薪資，亦係以此營生，二人
    顯係以經營上開遊藝場，並供人賭博為常業甚明，是核被告丙○○所為，係犯刑
    法第二百六十七條之常業賭博罪。被告丁○○所為，則係犯同法第二百六十六條
    第一項前段普通賭博罪。被告丙○○與甲○○及乙○○三人間，就上開犯行，有
    犯意聯絡及行為分擔，為共同正犯。爰審酌被告丙○○在上址受僱於甲○○所經
    營之賭博場所供人賭博，敗壞社會善良風氣，及該賭博場所設置規模與受僱時間
    等，被告丁○○之賭博犯罪所得不多，對社會危害之情節輕微，惟犯後飾詞狡辯
    ，顯無悔意等，及其他一切情狀，分別量處如主文所示之刑，被告丙○○部分並
    諭知易科罰金之折算標準，被告丁○○部分則一併諭知易服勞役之折算標準，以
    資懲儆。扣案前開電動賭博機具廿四台（含ＩＣ板廿四塊）及代幣二千零五十三
    枚，係當場賭博所用之器具，應依刑法第二百六十六條第二項規定，併予宣告沒
    收。另扣案現金二千五百元，則係被告丁○○所有，且係因賭博犯罪所得之物，
    爰依刑法第三十八條第一項第三款宣告沒收，公訴人認前開扣案物品均應依刑法
    第三十八條第一項第二款規定宣告沒收，容有未洽，併此敘明。
據上論斷，應依刑事訴訟法第二百九十九條第一項前段，刑法第二十八條、第二百六
十七條、第二百六十六條第一項前段、第二項、第四十一條第一項、第四十二條第二
項、第三十八條第一項第三款，罰金罰鍰提高標準條例第一條前段、第二條，判決如
主文。
本案經檢察官劉昀到庭執行職務。
中      華      民      國    九十一    年      三      月    二十八    日
                              臺灣高雄地方法院刑事第六庭
                                  法  官  邱  明  弘
右正本證明與原本無異。
如不服本判決，應於判決送達後十日內，向本院提出上訴狀。
                                  書記官  顏  平  國
中    華    民    國      九十一      年      三      月      二十八    日
附錄本判決論罪之法條：
刑法第二百六十六條第一項前段
在公共場所或公眾得出入之場所賭博財物者，處一千元以下罰金。
刑法第二百六十七條
 (常業賭博罪)
以賭博為常業者，處二年以下有期徒刑，得併科一千元以下罰金。
